【裁判字號】    97,易,612
【裁判日期】    970718
【裁判案由】    傷害等
【裁判全文】
臺灣板橋地方法院刑事判決               97年度易字第612號
公  訴  人  臺灣板橋地方法院檢察署檢察官
被      告  丙○○
上列被告因傷害等案件，經檢察官提起公訴（96年度偵字第1275
1號），本院判決如下：
    主  文
丙○○傷害人之身體，處拘役拾日，如易科罰金，以新臺幣壹
仟元折算壹日，減為拘役拾伍日，如易科罰金，以新臺幣壹仟元
折算壹日。
被訴毀損罪部分公訴不受理。
    事  實
一、丙○○為「亞東飯王股份有限公司」（下稱：亞東公司）之
    負責人，而甲○○為「中源食品股份有限公司」（下稱：中
    源公司）之負責人。緣丙○○與甲○○之間因亞東公司之經
    營權發生爭執，丙○○竟基於傷害之犯意，於民國（下同）
    95年10月28日中午12時許，在臺北縣五股鄉○○路142 巷1
    號前，為阻止甲○○離去，2 人即發生拉扯，丙○○乃徒手
    毆打甲○○，致甲○○因而受有左膝挫傷合併擦傷、胸壁挫
    傷及左前臂挫傷併瘀傷等處之傷害。
二、案經甲○○訴請臺灣板橋地方法院檢察署檢察官偵查起訴。
    理  由
壹、有罪部分：
一、訊據被告丙○○對於上述時、地與告訴人甲○○發生爭執之
    事實並不否認；惟矢口否認有何傷害之犯行，並辯稱：伊並
    未毆打甲○○，係甲○○欲推伊，而自行撞上機車云云。經
    查：上揭事實，業據告訴人甲○○於偵查中指訴綦詳，並經
    證人乙○○於偵查中證稱：「‧‧‧我看到甲○○倒地，甲
    ○○要開車，被告曾（指被告丙○○）不讓他開車，把貨車
    後照鏡敲壞，他們便互相打起來」，復於本院審理中結證稱
    ；「他們打起來我有看到，甲○○要拉開車門，被告不讓甲
    ○○走，之後就看他二人打起來‧‧‧我有看到甲○○褲子
    破了，腳膝蓋處有流血，警察馬上叫救護車」（見偵查卷第
    20頁及本院審理卷附97年7 月3 日審判筆錄），此外告訴人
    甲○○復提出財團法人振興復健醫學中心診斷證明書1 紙在
    卷可稽（見臺灣板橋地方法院檢察署95年度他字第7416號偵
    查卷第5 頁）。再證人乙○○與被告丙○○及告訴人甲○○
    2 人間並無任何關係，斷無構詞誣攀被告之必要。是被告所
    辯顯屬畏罪諉責之詞，不足採信。本案罪證明確，被告犯行
    洵認定。
二、核被告丙○○所為，係犯刑法第277 條第1 項之傷害罪。爰
    審酌被告之品行、智識程度及因細故與告訴人發生糾紛竟動
    手毆人，告訴人受傷之程度，兼衡其於犯罪後之態度等一切
    情狀，量處如主文所示之刑，並諭知易科罰金之折算標準，
    以資懲儆。又被告犯罪之時間在96年4 月24日以前，合於中
    華民國九十六年罪犯減刑條例第2 條第1 項第3 款之規定，
    應減其宣告刑二分之一如主文所示。
貳、不受理部分：
一、公訴意旨略以：被告丙○○基於毀損之犯意，於95年10月28
    日中午12時許，在臺北縣五股鄉○○路142 巷1 號前，破壞
    甲○○所有車輛之後照鏡，足生損害於甲○○，因認被告涉
    犯刑法第354 條毀損之罪嫌。
二、按告訴乃論之罪，未經告訴者，應諭知不受理之判決，刑事
    訴訟法第303條第3款定有明文。
三、經查：公訴人所指被告毀損車輛後照鏡之車號，依甲○○於
    本院準備程序時陳稱為2796-KC 號（見本院審理卷附97年4
    月21日準備程序筆錄），而上開車號之所有人為李滄源，並
    非甲○○，有本院依職權查詢之車號查詢汽車車籍1 紙附卷
    可佐（附於本院審理卷內）。是本件公訴人認被告丙○○涉
    犯刑法毀損之罪嫌，未經告訴權人李滄源之合法告訴，依上
    開之規定，自應就被告被訴毀損罪部分諭知公訴不受理。
據上論斷，應依刑事訴訟法第299 條第1 項前段、第303 條第3
款，刑法第277 條第1 項、第41條第1 項前段，刑法施行法第1
條之1 ，中華民國九十六年罪犯減刑條例第2 條第1 項第3 款、
第7條，判決如主文。
本案經檢察官吳文正到庭執行職務
中    華    民    國    97    年    7     月    18    日
                      刑事第五庭   法  官  潘  長  生
以上正本證明與原本無異。
如不服本判決，應於送達後10日內，向本院提出上訴狀。
                                   書記官  彭  麗  紅
中    華    民    國    97    年    7     月    18    日
附錄本案論罪科刑法條全文：
刑法第277條
傷害人之身體或健康者，處三年以下有期徒刑、拘役或一千元以
下罰金。
犯前項之罪因而致人於死者，處無期徒刑或七年以上有期徒刑；
致重傷者，處三年以上十年以下有期徒刑。


司法院資訊處製作；財團法人民間司法改革基金會備份。
